【裁判字號】    98,訴,645
【裁判日期】    981030
【裁判案由】    毒品危害防制條例
【裁判全文】
臺灣苗栗地方法院刑事判決               98年度訴字第645號
公  訴  人  臺灣苗栗地方法院檢察署檢察官
被      告  甲○○
                    （另案執行）
上列被告因毒品危害防制條例案件，經檢察官提起公訴（98年度
毒偵字第987 號），本院裁定改依簡式審判程序審理，判決如下
：
    主  文
甲○○施用第一級毒品，累犯，處有期徒刑柒月。
    事  實
一、甲○○曾因施用毒品案件，經送觀察、勒戒後，認無繼續施
    用毒品之傾向，於民國93年4 月29日因無繼續施用毒品傾向
    出所，並由臺灣苗栗地方法院檢察署檢察官以92年度毒偵字
    第650 號為不起訴處分確定。惟上述觀察、勒戒未收實效，
    甲○○又於上述觀察、勒戒釋放出所後5 年內之97年11月15
    日，因再犯施用第一級毒品案件，經本院以98年度訴字第24
    2 號判處有期徒刑7 月確定在案。又曾因搶奪案件，經臺灣
    高等法院臺中分院以93年度上更(一)字第116 號判決判處有期
    徒刑4 年6 月，嗣提起上訴，由最高法院以94年度台上字第
    56號判決駁回上訴確定，並於96年11月30日因縮刑期滿執行
    完畢，隔日出監。
二、詎其仍不思悔悟，明知海洛因業經公告列為毒品危害防制條
    例第2 條第2 項之第一級毒品，不得非法持有、施用，仍基
    於施用第一級毒品海洛因之犯意，於98年6 月22日某時，在
    苗栗縣後龍鎮○○里○○路82之5 號其住處內，以將第一級
    毒品海洛因以針筒注射方式，施用第一級毒品海洛因1 次。
    嗣於98年6 月26日下午4 時許，在臺中市○○○路與南平路
    口為警盤查時，在有偵查犯罪權限之機關或人員尚未發覺其
    上揭犯行前，主動向承辦警員坦承犯行，嗣並接受裁判。
三、案經台中市警察局第三分局報請臺灣苗栗地方法院檢察署檢
    察官偵查起訴。
    理  由
一、本件被告甲○○犯係死刑、無期徒刑、最輕本刑為3 年以上
    有期徒刑以外之罪，其於本院準備程序中就前揭被訴事實為
    有罪之陳述，經受命法官告知簡式審判程序之旨，並聽取其
    與公訴人之意見後，本院認無不得或不宜改依簡式審判程序
    進行之處，爰依刑事訴訟法第273 條之1 第1 項、第284 條
    之1 ，本院合議庭裁定由受命法官獨任依簡式審判程序審理
    ；又簡式審判程序之證據調查，依刑事訴訟法第273 條之2
    規定，不受同法第159 條第1 項審判外陳述排除之限制，再
    被告對於卷內之各項證據，亦不爭執證據能力，故卷內所列
    之各項證據，自得作為證據，合先敘明。
二、上揭事實，業據被告於警訊及本院審理時坦承不諱，而被告
    為警所採集之尿液檢體，經送請中山醫學大學附設醫院檢驗
    ，結果呈鴉片類陽性反應，有該醫院98年7 月9 日編號0000
    000 尿液檢驗報告1 份在卷可稽。足認被告上開自白顯與事
    實相符，堪信為真實。本件事證明確，被告犯行洵堪認定。
三、按毒品危害防制條例於92年7 月9 日修正公布，其中第20條
    、第23條將施用毒品之刑事處遇程序，區分為「初犯」、「
    5 年內再犯」、「5 年後再犯」，而依立法理由觀之，僅限
    於「初犯」、「5 年後再犯」，始應先經觀察、勒戒或強制
    戒治程序，倘被告於5 年內已再犯，經依法追訴處罰，縱其
    第3 次（或第3 次以上）再度施用毒品之時間，在初犯經觀
    察、勒戒或強制戒治執行完畢釋放5 年以後，已不合於「5
    年後再犯」之規定，且因已於「5 年內再犯」，顯見其再犯
    率甚高，原實施觀察、勒戒或強制戒治，已無法收其實效，
    即應依該條例第10條處罰，最高法院95年5 月9 日95年度第
    7 次刑事庭會議決議可資參照。查被告如事實欄之施用毒品
    事實經觀察勒戒之事實，此有臺灣苗栗地方法院檢察署刑案
    資料查註紀錄表、臺灣高等法院被告前案紀錄表各1 份在卷
    可按，是被告既已於強制戒治執行完畢後5 年內再犯施用毒
    品案件，並經法院論罪科刑，即非屬前述「5 年後再犯」之
    情形，檢察官自應依法追訴。從而，本件事證明確，被告犯
    行洵堪認定，應依法論科。
四、按海洛因毒品危害防制條例第2 條第2 項第1 款所定之第一
    級毒品，不得非法持有、施用。故核被告所為，係犯毒品危
    害防制條例第10條第1 項施用第一級毒品罪。其於施用海洛
    因前持有海洛因犯行，為其施用之高度行為所吸收，不另論
    罪。查被告有事實欄所載論罪科刑執行之情形，此有臺灣苗
    栗地方法院檢察署刑案資料查註紀錄表及臺灣高等法院被告
    前案紀錄表各1 份在卷可查，其受有期徒刑執行完畢後，5
    年之內再故意犯有期徒刑以上刑之本罪，為累犯，應依刑法
    第47條第1 項規定加重其刑。被告於施用毒品犯行後，在有
    偵查犯罪權限之機關或人員尚未發覺其上揭犯行前，主動向
    承辦警員坦承犯行，嗣並接受偵訊，有台中市警察局第三分
    局刑事案件報告書、調查筆錄及本院公務電話記錄各1 份在
    卷可佐，其對於未發覺之犯罪自首而受裁判，爰依刑法第62
    條之規定減輕其刑，並依法先加後減之。爰審酌被告曾因施
    用毒品經送勒戒處所施以觀察勒戒後，仍未能戒斷其施用毒
    品之惡習，足見其陷溺已深，惟因施用毒品僅係戕害其自己
    身心並無加害他人，此次施用毒品次數僅1 次，且其犯罪後
    坦承犯行、態度尚稱良好等一切情狀，量處如主文所示之刑
    ，以示懲儆。
據上論斷，應依刑事訴訟法第273 條之1第1項、第299 條第1 項
前段，毒品危害防制條例第10條第1 項，刑法第11條前段、第47
條第1 項、第62條，判決如主文。
本案經檢察官黃明正到庭執行職務。
中    華    民    國    98    年    10    月    30    日
                  刑事第三庭  法  官  許蓓雯
以上正本證明與原本無異。
如不服本判決應於收受判決後10日內向本院提出上訴書狀，並應
應敘述具體理由。其未敘述上訴理由者，應於上訴期間屆滿後20
日內向本院補提理由書( 均須按他造當事人之人數附繕本) 「切
勿逕送上級法院」。告訴人或被害人如對本判決不服者，應具備
理由請求檢察官上訴，其上訴期間之計算係以檢察官收受判決正
本之日期為準。
                              書記官  許千士
中    華    民    國    98    年    10    月    30    日
本案論罪科刑法條：
毒品危害防制條例第10條第1項
施用第一級毒品者，處六月以上五年以下有期徒刑。


司法院資訊處製作；財團法人民間司法改革基金會備份。
